【裁判字號】    94,訴,265
【裁判日期】    950324
【裁判案由】    違反毒品危害防制條例
【裁判全文】
宣示判決筆錄            94年度訴字第265號
公  訴  人  臺灣嘉義地方法院檢察署檢察官
被      告  乙○○
指定辯護人  甲○○○○○○
上列被告因違反毒品危害防制條例案件，經檢察官提起公訴（臺
灣嘉義地方法院檢察署93年度毒偵1388號、94年度毒偵字第148
號）暨移送併辦（臺灣嘉義地方法院檢察署94年度毒偵字第623
號、第914號、第1020號、第1224號、臺灣彰化地方法院檢察署
95年度毒偵字第370號），合議庭裁定由受命法官以簡式程序進
行審理，經認罪協商後，於中華民國95年3月24日上午10時40分
，在本院刑事第四法庭宣示判決，出席職員如下：
          法  官  盧鳳田
          書記官  楊國色
          通  譯  劉康良
法官起立朗讀判決主文、犯罪事實要旨、處罰條文、附記事項，
及告以上訴限制、期間並提出上訴狀之法院，且諭知記載其內容
：
一、主  文：
    乙○○連續施用第一級毒品，累犯，處有期徒刑壹年貳月，
    扣案之第一級毒品海洛因貳小包（分別淨重零點零公克、
    零點伍公克）沒收銷燬之，扣案之前揭海洛因外包裝（分
    別重零點捌公克、重零點零公克）、注射針筒拾陸支及
    塑膠袋壹個均沒收之；又連續施用第二級毒品，累犯，處有
    期徒刑柒月，扣案之第二級毒品甲基安非他命肆小包（驗前
    共毛重陸點壹貳肆公克，驗後共毛重伍點玖玖肆公克）沒收
    銷燬之，扣案之前揭甲基安非他命外包裝、斜削吸管壹支、
    吸食器壹支、斜口鏟管肆支及分裝袋壹包均沒收之。應執行
    有期徒刑壹年陸月，扣案之第一級毒品海洛因貳小包（分別
    淨重零點零公克、零點伍公克）、第二級毒品甲基安非
    他命肆小包（驗前共毛重陸點壹貳肆公克，驗後共毛重伍點
    玖玖肆公克）均沒收銷燬之，扣案之前揭海洛因外包裝（分
    別重零點捌公克、重零點零公克）、注射針筒拾陸支及
    塑膠袋壹個、前揭甲基安非他命外包裝、斜削吸管壹支、吸
    食器壹支、斜口鏟管肆支及分裝袋壹包均沒收之。
二、犯罪事實要旨：
    乙○○曾因施用毒品案件，經法院裁定送觀察、勒戒後，認
    無繼續施用毒品之傾向，經臺灣嘉義地方法院檢察署檢察官
    於民國（下同）90年4月3日，以90年度毒偵緝字第65號為不
    起訴處分確定，又因施用毒品案件，經本院於91年6月28 日
    ，以90年度訴字第692號判處有期徒刑1年確定，再因施用毒
    品案件，經本院於91年3月29日，以91年度簡字第356號判處
    有期徒刑5月確定，接續執行至93年6月16日縮刑執行完畢。
    猶不知悔改，復基於施用第1級毒品之概括犯意，於93年11
    月11日晚間至95年11月17日中午，在嘉義縣竹崎鄉龍山村20
    鄰頂枋仔林6 號其住處內，施用品海洛因多次；又基於施用
    第2 級毒品之概括犯意，於93年11月12日晚間至95年1 月17
    日中午在不詳地點，連續施用甲基安非他命多次。其中：
  (1)警方於93年11月12日下午4時30分許，在嘉義縣梅山鄉大南
    村坑口土地公廟後方查獲，且於當日晚間9時2分許，得其同
    意採其尿液送驗，結果呈嗎啡陽性及甲基安非他命陽性反應
    ，而知上情。
  (2)又於93年12月1日上午9時10分許，在嘉義市○○○路691 巷
    259弄32號查獲，且於當日上午10時45分許，得其同意採其
    尿液送驗，結果呈甲基安非他命陽性反應。
  (3)又於94年5月11日上午10時30分許，在嘉義市○○○街36號
    「新上海汽車旅館」310室臨檢查獲，扣得其所有、供施用
    海洛因所用之注射針筒13支與塑膠袋1個，及甲基安非他命1
    小包（驗前毛重2.66公克，驗後毛重2.6公克）、其所有供
    施用甲基安非他命所用之前開毒品外包裝與斜削吸管1支，
    且於當日中午12時20分許，得其同意採其尿液送驗，結果呈
    嗎啡陽性及甲基安非他命陽性反應。
  (4)又於94年7月20日下午4時50分許，在嘉義市○○路旁查獲，
    扣得其所有之海洛因1小包（淨重0.30公克）、供施用海洛
    因所用之前開毒品外包裝（重0.38公克）與注射針筒1支，
    及甲基安非他命1小包（驗前毛重0.97公克，驗後毛重0.9公
    克）、其所有供施用甲基安非他命所用之前開毒品外包裝，
    且於當日晚間7時許，得其同意採其尿液送驗，結果呈嗎啡
    陽性及甲基安非他命陽性反應。
  (5)又於94年8月9日上午11時許，在嘉義市○○路183號13樓之
    16查獲，扣得其所有之甲基安非他命1小包（毛重0.294公克
    ）、其所有供施用甲基安非他命所用之前開毒品外包裝，且
    於當日中午1時10分許，得其同意採其尿液送驗，結果呈嗎
    啡陽性及甲基安非他命陽性反應。
  (6)又於94年8月18日晚間9時20分許，得其同意採其尿液送驗，
    結果呈嗎啡陽性及甲基安非他命陽性反應；
  (7)又於95年1月17日下午3時30分許，在彰化縣埔心鄉○○村○
    ○路旁查獲，扣得其所有之海洛因1小包（淨重0.53公克）
    、供施用海洛因所用之前開毒品外包裝（重0.30公克）與注
    射針筒2支，及甲基安非他命1小包（毛重2.2公克）、其所
    有供施用甲基安非他命所用之前開毒品外包裝裝與吸食器1
    支、斜口鏟管4支及分裝袋1包，且於當日下午5時10分許，
    得其同意採其尿液送驗，結果呈嗎啡陽性及甲基安非他命陽
    性反應。
三、處罰條文：
    毒品危害防制條例第10條第1項、第2項。
四、協商判決除有刑事訴訟法第454 條之4 第1 項第1 款於本訊
    問程序終結前，被告撤銷協商合意或檢察官撤回協商聲請者
    ；第2 款被告協商之意思非出於自由意志者；第4 款被告所
    犯之罪非第455 條之2 第1 項所定得以協商判決者；第6 款
    被告有其他較重之裁判上一罪之犯罪事實者；第7 款法院認
    應諭知免刑或免訴、不受理者情形之一，及違反同條第2 項
    「法院應於協商合意範圍內為判決；法院為協商判決所科之
    刑，以宣告緩刑或2 年以下有期徒刑、拘役或罰金為限」之
    規定者外，不得上訴，如不服本件判決，得自收受本宣示判
    決筆錄正本後10日內，向本院提出上訴書狀，上訴於第二審
    法院。
五、本案檢察官王振名到庭執行職務。
中    華    民    國    95    年    3     月    24    日
                       臺灣嘉義地方法院刑事第二庭
                             書記官  楊  國  色
                             法  官  盧  鳳  田
以上正本證明與原本無異
中    華    民    國    95    年    3     月    24    日
                             書記官  楊  國  色


司法院資訊處製作；財團法人民間司法改革基金會備份。
